臺灣士林地方法院刑事裁定
111年度撤緩字第17號
聲  請  人  臺灣士林地方檢察署檢察官
受  刑  人  高中陽



上列聲請人就受刑人業務侵占案件（臺灣臺北地方法院107年度
審簡字第1170號），聲請撤銷緩刑之宣告（111年度執聲字第71
號），本院裁定如下：
    主  文
聲請駁回。 
    理  由
一、聲請意旨略以：受刑人高中陽因業務侵占案件，經臺灣臺北
    地方法院（下稱北院）於民國107年7月6日以107年度審簡字
    第1170號判決判處有期徒刑6月，如易科罰金，以新臺幣（
    下同）1,000元折算1日，緩刑5年確定在案，並應於緩刑期
    間給付成德長月大樓社區80萬元，給付方式為：107年10月1
    5日給付10,800元，並自107年11月15日起，按月於每月15日
    給付3,000元，至全部清償完畢止，如有一期未履行，視為
    全部到期，上開款項均匯至告訴人阮芸綺（下稱告訴人)指
    定之成德長月大樓管委會（下稱本案管委會）之台新銀行帳
    戶等情，但據告訴人陳報受刑人未按期履行緩刑所附帶之條
    件，並經其具狀請求撤銷緩刑，足認原宣告之緩刑難收其預
    期效果，已合於刑法第75條之1第1項第4款所定撤銷緩刑之
    原因，爰依刑事訴訟法第476條規定聲請撤銷等語。
二、按緩刑宣告，得斟酌情形，命犯罪行為人為向被害人支付相
    當數額之財產上之損害賠償。受緩刑之宣告而違反第74條第
    2 項第1 款至第8 款所定負擔情節重大，足認原宣告之緩刑
    難收其預期效果，而有執行刑罰之必要者，得撤銷其宣告，
    刑法第74條第2 項第3 款、第75條之1 第1 項第4 款固各有
    明文。惟緩刑制度設計之本旨，除可避免執行短期自由刑之
    流弊外，主要目的在使惡性較輕之行為人改過遷善，若宣告
    緩刑後，有具體事證足認並未改過遷善，即不宜給予寬典，
    故有撤銷緩刑宣告之制度。緩刑宣告是否得撤銷，除須符合
    刑法第75條之1 第1 項各款之要件外，該條並採裁量撤銷主
    義，賦予法院撤銷與否之權限，乃特於第1 項規定實質要件
    為「足認原宣告之緩刑難收其預期效果，而有執行刑罰之必
    要」，供作審認之標準；而所謂違反第74條第2 項第1 款至
    第8 款所定負擔「情節重大」者，當從受判決人自始是否真
    心願意接受緩刑所附之條件，或是否顯有不履行負擔之可能
    ，而有隱匿或處分其財產、故意不履行、無正當事由拒絕履
    行或顯有逃匿之虞等情事，資以綜合判斷。是法院應依職權
    本於合目的性之裁量，妥適審酌受判決人於緩刑期間內違反
    上開負擔之情節是否重大，是否已難收其預期之效果，而確
    有執行刑罰之必要等情，非謂受判決人一有違反負擔之行為
    ，即應當然撤銷緩刑之宣告。
三、經查：
  ㈠本件受刑人最後住所地為臺北市○○區○○路000號2樓，有受刑
    人之個人戶籍資料（完整姓名）查詢結果1紙在卷可憑（見
    本院111年度撤緩字第17號卷【下稱本院卷】第91頁），依
    刑事訴訟法第476條，本院就本案有管轄權，先予敘明。又
    受刑人前因業務侵占案件，經北院於107年7月6日以107年度
    審簡字第1170號判決判處有期徒刑6月，如易科罰金，以1,0
    00元折算1日，緩刑5年確定在案，並應於緩刑期間給付成德
    長月大樓社區80萬元，給付方式為：107年10月15日給付10,
    800元，並自107年11月15日起，按月於每月15日給付3,000
    元至告訴人指定之本案管委會之台新銀行帳戶，至全部清償
    完畢止等情，有上開判決書及臺灣高等法院被告前案紀錄表
    各1份附卷可參（見本院卷第9至20頁、第67頁），應堪認定
    。
  ㈡聲請人雖以受刑人於緩刑期內未按緩刑條件給付為由，而以
    合於刑法第75條之1第1項第4款之情形，向本院聲請撤銷緩
    刑等語。經查，告訴人固提出刑事聲請狀請求撤銷緩刑，並
    附有本案管委會之台新銀行帳戶存摺內頁明細為據（見本院
    卷第27至65頁），可徵受刑人確有未依約履行上開判決所示
    之緩刑條件無誤。惟細譯上開存摺內頁明細可知，受刑人於
    107年10月15日至110年2月17日間，每月均能於當月給付應
    付之3,000元款項；又受刑人已自107年10月15日至110年2月
    17日止，分別按月給付3,000元共計29期，嗣於110年4月19
    日、同年6月8日、同年7月19日再分別給付3,000元，合計給
    付32期之款項共96,000元；參以受刑人已於本案行為時後之
    105年7月1日歸還本案管委會615,484元乙情，業據告訴人所
    陳述明確（見北院107年度審易字第904號卷【下稱北院卷】
    第65頁、第90頁），並有本案管委會所出具之切結書在卷可
    憑（見北院卷第63頁），可認受刑人已返還告訴人共711,48
    4元，已達上揭80萬元賠償總額近89%；佐以受刑人於111年2
    月14日另匯款6,000元至本案管委會之台新銀行帳戶，有匯
    款交易明細表附卷可考（見本院卷第83頁），綜合上情，雖
    受刑人未能於110年3月後如期按月給付3,000元，然參諸受
    刑人迄今已給付告訴人共717,484元，並非全未履行緩刑條
    件，且其已履行近9成之款項，與一般完全無履行負擔之情
    形迥異。再者，受刑人未能依約履行之原因所在多有，或有
    突遇重大事故或其他情事而無法履行之正當事由，且得否撤
    銷緩刑之宣告，攸關受刑人應否受刑罰執行，關涉人身自由
    之程序保障事項，應考量給予受刑人陳述意見之適當機會為
    妥適。而本案聲請人並未查明受刑人不遵期給付之緣由，復
    未予受刑人陳述意見之機會，以致受刑人有無給付意願，亦
    或是否確有其他無法繼續履行緩刑條件之事由，其違反所附
    誡命履行之條件是否符合「情節重大」等情，均付之闕如。
    況本院前通知受刑人到庭陳述意見，其表示因本案導致求職
    不順，其不會被業界之公司所錄取，又因其父親在110年3月
    8日過世，其母親約在半年前過世，目前待業中，僅得靠打
    零工維生，縱使未找到工作也會靠打零工之方式每月慢慢賠
    償3,000元等語（見本院卷第80至81頁），可認受刑人非無
    給付之意願，則本院僅憑卷內所附資料，尚難認定原宣告之
    緩刑確已難收其預期效果，而有執行刑罰之必要。
  ㈢綜上所述，本案依聲請人所提出之證據，尚不能證明受刑人
    有違反前揭緩刑宣告所定負擔且情節重大之情事，而足使本
    院認前揭緩刑宣告已難收其預期效果，確有執行刑罰之必要
    。從而，聲請人聲請撤銷緩刑，尚有未洽，應予駁回。
四、依刑事訴訟法第220條，裁定如主文。 
中　　華　　民　　國　　111 　年　　2 　　月　　24　　日
                  刑事第六庭　　 法  官 林哲安
以上正本證明與原本無異。
如不服本裁定應於送達後5日內向本院提出抗告狀。
因疫情而遲誤不變期間，得向法院聲請回復原狀。
                                 書記官 江定宜
中　　華　　民　　國　　111 　年　　2 　　月　　24　　日